sl-SI: Način vleke sani: Vlečna vrv za roke; Brez; Vlečni trak; Priklop za vozilo; Oprtnica za pas/ramena; Drugo
ru: Способ буксировки санок: Ручной буксировочный трос; Нет; Буксировочный ремень; Сцепка для транспортного средства; Поясная/плечевая упряжь; Другое
nl: Slee trekmethode: Trekkoord; Geen; Sleepkabel; Voertuigtrekhaak; Heup-/schouderharnas; Overig
el: Μέθοδος ρυμούλκησης έλκηθρου: Σχοινί χειρός; Καμία; Ιμάντας ρυμούλκησης; Κοτσαδόρος οχήματος; Ιμάντας μέσης/ώμου; Άλλη
pt-PT: Método de reboque do trenó: Corda para puxar à mão; Nenhum; Fita de reboque; Engate para veículo; Arnês de cintura/ombros; Outro
th: วิธีการลากเลื่อน: เชือกลากด้วยมือ; ไม่มี; สายลาก; หัวลากรถ; สายรัดเอว/ไหล่; อื่นๆ
ja: そり牽引方式: 手引きロープ; なし; 牽引ストラップ; 車両ヒッチ; ウエスト/ショルダーハーネス; その他
es: Método de remolque de trineos: Cuerda para tirar con la mano; Ninguno; Correa de remolque; Enganche de vehículo; Arnés de cintura/hombro; Otro
fr: Mode de traction de la luge: Corde de traction manuelle; Aucun; Sangle de remorquage; Attelage de véhicule; Harnais de taille/d’épaule; Autre
fi: Kelkan vetämismenetelmä: Vetoköysi; Ei mitään; Vetohihna; Ajoneuvon vetokoukku; Vyötärö-/olkavaljaat; Muu
cs: Metoda tažení saní: Tažné lano do ruky; Žádný; Tažný popruh; Připojení za vozidlo; Popruh na pas/ramena; Jiný
vi: Phương pháp kéo xe trượt tuyết: Dây kéo tay; Không có; Dây kéo; Móc nối xe; Dây nịt vai/eo; Khác
sk-SK: Metóda ťahania saní: Ťažné lano; Žiadne; Ťažný popruh; Ťažné zariadenie; Bedrový/ramenný postroj; Iné
pl: Metoda ciągnięcia sań: Lina do ciągnięcia ręcznego; Brak; Pas holowniczy; Zaczep do pojazdu; Uprząż biodrowa/na ramiona; Inne
sv: Slädebogseringsmetod: Dragsnöre; Ingen; Dragrem; Fordonsfäste; Midje-/axelsele; Övrigt
it: Metodo di traino della slitta: Corda per traino a mano; Nessuno; Cinghia di traino; Gancio per veicolo; Imbracatura da vita/spalla; Altro
lt-LT: Rogių tempimo būdas: Rankomis traukiama virvė; Nėra; Tempimo diržas; Transporto priemonės kablys; Juosmens / pečių diržai; Kita
ro-RO: Metodă de tractare a saniei: Frânghie de tras cu mâna; Fără; Curea de tractare; Cârlig pentru vehicul; Ham pentru talie/umeri; Alta
en: Sled towing method: Hand pull rope; None; Tow strap; Vehicle hitch; Waist/shoulder harness; Other
bg-BG: Метод за теглене на шейна: Въже за ръчно теглене; Няма; Каишка за теглене; Теглич за превозно средство; Колан за кръста/раменете; Друг
hu: Szánvontatási mód: Kézi húzókötél; Nincs; Vontatóheveder; Járművonóhorog; Derék-/vállhám; Egyéb
tr: Kızak çekme yöntemi: Elle çekme halatı; Yok; Çekme kayışı; Araç römork bağlantısı; Bel/omuz askısı; Diğer
da: Trækmetode for slæde: Træktov til hånd; Ingen; Trækstrop; Anhængertræk til køretøj; Talje-/skuldersele; Andet
zh-CN: 雪橇牵引方式: 手拉绳; 无; 牵引带; 车辆挂接; 腰部/肩部安全带; 其他
de: Schleppmethode des Schlittens: Zugseil für Hand; Keine; Zuggurt; Fahrzeugkupplung; Taillen-/Schultergurt; Andere
hr-HR: Metoda vučenja saonica: Uže za ručno povlačenje; Nema; Traka za vuču; Kuka za vozilo; Pojas za struk / ramena; Ostalo
ko: 썰매 견인 방식: 손잡이 밧줄; 없음; 견인 스트랩; 차량 히치; 허리/어깨 하네스; 기타
zh-TW: 雪橇拖曳方式: 手拉繩; 無; 拖吊帶; 車輛牽引拖把; 腰部/肩部吊帶; 其他
nb: Sledeslepemetode: Trekktau; Ingen; Slepestropp; Hengerfeste for kjøretøy; Midje-/skuldersele; Annet
pt-BR: Trenó reboque método: Corda para puxar com a mão; Nenhum; Cinta de reboque; Engate de veículo; Arnês de cintura/ombro; Outro